【裁判字號】    99,上易,2337
【裁判日期】    991018
【裁判案由】    竊盜
【裁判全文】
臺灣高等法院刑事判決                99年度上易字第2337號
上  訴  人
即  被  告  甲○○
上列上訴人即被告因犯竊盜罪案件，不服臺灣桃園地方法院99年
度易字第451號，中華民國99年7月30日第一審判決（起訴案號：
臺灣桃園地方法院檢察署98年度偵字第28574號），提起上訴，
本院判決如下：
    主  文
上訴駁回。
    理  由
一、按不服地方法院之第一審判決而上訴者，應向管轄第二審之
    高等法院為之。上訴書狀應敘述具體理由，上訴書狀未敘述
    上訴理由者，應於上訴期間屆滿後20日內補提理由書於原審
    法院，逾期未補提者，原審法院應定期間先命補正；第二審
    法院認為上訴書狀未敘述理由或上訴有第362 條前段之情形
    者，應以判決駁回之，但其情形可以補正而未經原審法院命
    其補正者，審判長應定期間先命補正，刑事訴訟法第361 條
    、第367 條，分別定有明文。所謂上訴書狀應敘述具體理由
    ，必係依據卷內既有訴訟資料或提出新事證，指摘或表明第
    一審判決有何採證認事、用法或量刑等足以影響判決本旨之
    不當或違法，而構成應予撤銷之具體事由，始克當之（例如
    ：依憑證據法則具體指出所採證據何以不具證據能力，或依
    憑卷證資料，明確指出所為證據證明力之判斷如何違背經驗
    、論理法則）；倘僅泛言原判決認定事實錯誤、違背法令、
    量刑失之過重或輕縱，而未依上揭意旨指出具體事由，或形
    式上雖已指出具體事由，然該事由縱使屬實，亦不足以認為
    原判決有何不當或違法者（例如：對不具有調查必要性之證
    據，法院未依聲請調查亦未說明理由，或援用證據不當，但
    除去該證據仍應為同一事實之認定），皆難謂係具體理由，
    俾與第二審上訴制度旨在請求第二審法院撤銷、變更第一審
    不當或違法之判決，以實現個案救濟之立法目的相契合，並
    節制濫行上訴（最高法院97 年度臺上字第892號判決參照）
    。是以上訴人之上訴書狀或補提之上訴理由書，雖有敘述上
    訴理由，惟並未具體敘述第一審判決有上述違法、不當情形
    ，即與未敘述具體理由無異，其所為上訴，即不符合上訴之
    法定要件。
二、經查，原判決以上訴人即被告甲○○（簡稱被告）於偵、審
    時之供述、證人乙○○於警詢及偵查時之證述（見偵查卷第
    9頁至第12頁、第29頁至第30 頁）、監視錄影翻拍照片（見
    偵查卷第20頁至第22頁）、車籍查詢資料（見偵查卷第17頁
    ）、台灣大哥大資料查詢及雙向通聯紀錄（見偵查卷第37頁
    至第38頁）等為據，認定被告於民國98年10月23日下午至98
    年10月24日凌晨0時許間之某時，駕駛車牌號碼LW—8515 號
    自用小貨車，行經桃園縣八德市○○路420 號之工地，見四
    下無人有機可乘，竟萌生不法所有意圖，持客觀上對人之生
    命、身體具危險性，可供兇器使用之鋸子2把及美工刀1把（
    無證據證明係被告所有），進入上開工地內（無證據證明係
    有人居住之建築物，且無故侵入他人建築物部分未據告訴）
    欲竊取電纜線，被告進入該工地後，先將該處之總電源關閉
    而著手於行竊之際，因突然停電，該工地之監工乙○○迅即
    至地下樓察看，被告見狀即將所攜帶之前開工具棄置現場後
    逃逸，致未得逞，確有攜帶兇器加重竊盜未遂之犯行，並說
    明被告持以為本件犯行之鋸子2把及美工刀1把，係金屬材質
    ，堪認客觀上係屬足以傷害人之生命、身體之器械，為具有
    危險性之兇器，另依本院被告前案紀錄表，說明被告曾因加
    重竊盜案件，經臺灣板橋地方法院以97年度易字第2070號判
    決，判處有期徒刑4月確定，於97年10月2日易科罰金執行完
    畢，而認其於有期徒刑執行完畢後5 年以內，以故意再犯本
    件最重本刑為有期徒刑以上之罪，為累犯，應依刑法第47條
    第1 項之規定，加重其刑，復說明被告於上開時間進入前述
    工地地下室搜尋財物，並將總電源關閉以便利剪斷電線之舉
    ，已著手於竊盜行為之實行，而未生移置財物於自己實力支
    配下之結果，為未遂犯，應依刑法第25 條第2項之規定減輕
    其刑，又其刑有加重及減輕者，並依刑法第71 條第1項規定
    ，先加後減之。另審酌被告智識程度並無明顯不足之情形，
    年值盛壯，不循正當方式憑恃己力以供生活之需，竟臨時起
    意而為竊盜犯行，動機非善，其上開竊盜行為固未竊得財物
    ，被害人尚未受有實質上財物損害，惟其恣意進入他人工地
    而欲竊盜他人財物，所使用之行為方式足使被害人心生驚懼
    不安，而嚴重影響財產安全，所生危害非微，其輕忽他人財
    產法益，行為至可議，另其已有如原判決事實欄所載之前案
    判決及執行紀錄，自應予以相當之非難，兼衡被告犯罪之動
    機、目的、手段，及犯後態度等一切情狀，核情量處有期徒
    刑7月，復說明扣案之鋸子2 把及美工刀1把，依證人乙○○
    前開所證雖可認定係被告持以供被告犯本件竊盜罪所用之物
    ，然於被告始終否認犯行之下，亦無證據證明該扣案物係被
    告所有，爰不予宣告沒收等情，均已詳敘其所憑證據、認定
    理由及量刑依據，從形式上觀察並無任何採證認事、用法或
    量刑之不當或違法。被告收受判決後提起本件第二審上訴，
    其上訴理由略謂被告之前因一時糊塗而觸犯法律，但也因此
    對自己做了徹底地檢討與反省，無奈，被告於這次事件的整
    個司法流程，都遭受著不平等待遇，不儘令人好奇：難道曾
    犯過錯的人都該死嗎？被告對國法向來都是深信不疑，但原
    審以其強烈主觀認定被告為有罪，而對被告有利之事證均視
    而不見，似已違反刑事訴訟法第88條第2項、第97條、第155
    條第2項、第160條、第163條第2項等規定，有違刑事訴訟法
    立法之宗旨，原審之認事用法，除了讓人難以信服外，也頗
    令人感到遺憾！盼鈞院明察，以還被告一個公道云云。惟被
    告所犯刑法第321條第2項、第1項第3款攜帶兇器加重竊盜未
    遂罪之犯行事證明確，業經原審詳敘其認定之理由，核被告
    之上訴意旨，要係徒憑己意，就原審之認事用法空言爭執，
    顯非依據卷內既有訴訟資料或提出新事證，指摘或表明第一
    審判決有何採證認事、用法或量刑等足以影響判決本旨之不
    當或違法，而構成應予撤銷之具體事由。揆諸上開規定及說
    明，本件上訴顯無具體理由而不合法定程式，應予駁回，並
    不經言詞辯論為之。
三、據上論斷，應依刑事訴訟法第367條前段、第372條，判決如
    主文。
中    華    民    國    99    年    10    月    18    日
                  刑事第十九庭  審判長法  官 鄧振球
                                      法  官 彭幸鳴
                                      法  官 潘翠雪
以上正本證明與原本無異。
不得上訴。
                                      書記官 朱家賢
中    華    民    國    99    年    10    月    19    日

司法院資訊處製作；財團法人民間司法改革基金會備份。
